臺灣高雄地方法院刑事判決　　　　　　 110年度簡字第2181號
聲　請　人　臺灣高雄地方檢察署檢察官
被　　　告　SUYONO（印尼籍，中文譯名：蘇悠諾）




上列被告因違反毒品危害防制條例案件，經檢察官聲請以簡易判
決處刑（110 年度偵字第11265號），本院判決如下：
    主  文
SUYONO持有第二級毒品，處拘役拾日，如易科罰金，以新臺幣壹
仟元折算壹日。扣案之第二級毒品甲基安非他命貳包（含包裝袋
貳只，驗餘淨重各為零點貳參參公克、零點零捌貳公克），均沒
收銷燬之。
    事實及理由
一、本案犯罪事實、證據及不採被告SUYONO辯解之理由，均引用
    檢察官聲請簡易判決處刑書之記載（如附件）。
二、核被告SUYONO所為，係犯毒品危害防制條例第11條第2 項之
    持有第二級毒品罪。
三、爰以行為人之責任為基礎，審酌被告明知第二級毒品甲基安
    非他命對於人體健康戕害甚鉅，並為政府嚴令禁絕流通，卻
    仍無故非法持有之，不僅漠視毒品對國人健康、社會秩序之
    危害，亦助長毒品流通，所為自有不當；兼衡被告持有第二
    級毒品之數量、動機、如臺灣高等法院被告前案紀錄表所示
    之前科素行，及其於警詢時自述之智識程度、職業暨家庭經
    濟狀況（見警卷第23頁）等一切具體情狀，量處如主文所示
    之刑，並諭知易科罰金之折算標準，以資懲儆。
四、扣案之第二級毒品甲基安非他命2 包（驗餘淨重各為0.233
    公克、0.082 公克），經鑑驗確含第二級毒品甲基安非他命
    成分乙節，有高雄市立凱旋醫院110 年6 月9 日高市凱醫驗
    字第68736 號濫用藥物成品檢驗鑑定書在卷可憑（見偵字卷
    第27頁），應依毒品危害防制條例第18條第1 項前段之規定
    宣告沒收銷燬；又包裝上開毒品之包裝袋2 只，因與其上殘
    留之毒品難以析離，且無析離之實益與必要，應視同毒品，
    一併沒收銷燬之。
五、依刑事訴訟法第449 條第1 項前段、第3 項、第450 條第1
    項、第454 條第2 項，毒品危害防制條例第11條第2 項、第
    18條第1 項前段，刑法第11條、第41條第1 項前段，逕以簡
    易判決處刑如主文。
六、如不服本件判決，得自收受送達之日起20日內，向本院提出
    上訴狀（須附繕本），上訴於本院管轄之第二審地方法院合
    議庭。
本案經檢察官廖春源聲請以簡易判決處刑。
中    華    民    國   110    年    11    月    23    日
                  高雄簡易庭  法  官  莊維澤
以上正本證明與原本無異。
如不服本判決，應於判決送達之日起20日內向本院提出上訴書狀
。
中    華    民    國   110    年    11    月    23    日
                              書記官  吳韻芳
　
附錄論罪科刑法條：
毒品危害防制條例第11條第2 項
持有第二級毒品者，處二年以下有期徒刑、拘役或新臺幣二十萬
元以下罰金。
　
附件：
臺灣高雄地方檢察署檢察官聲請簡易判決處刑書
                                    110年度偵字第11265號
    被      告  SUYONO  （印尼籍）
                        男  32歲（民國77【西元1988】
                                  年10月27日生）
                        在中華民國境內連絡地址：高雄市○
                          ○區○○路00號
                        護照號碼：M0000000號
                        居留證號：Z000000000號
上被告因違反毒品危害防制條例案件，已經偵查終結，認為宜聲
請以簡易判決處刑，茲將犯罪事實及證據並所犯法條分敘如下：
        犯罪事實
一、SUYONO（中文名：蘇悠諾，所涉施用毒品罪嫌部分，另聲請
    觀察勒戒）明知甲基安非他命業經公告列為毒品危害防制條
    例第2 條第2 項第2 款之第二級毒品，不得非法持有，竟基
    於持有第二級毒品甲基安非他命之犯意，於民國110 年5 月
    13日1 時50分許前某時，在不詳處所，向真實姓名年籍不詳
    之人，以不詳代價，購買第二級毒品甲基安非他命2 包（1
    包檢驗前淨重0.244 公克，檢驗後淨重0.233 公克；另1 包
    檢驗前淨重0.093 公克，檢驗後淨重0.082 公克）而持有之
    。嗣於110 年5 月13日1 時50分許，在高雄市大寮區大寮路
    與周廣街口，因形跡可疑為警盤查，當場在其隨身包包內查
    獲上開未及施用之第二級毒品甲基安非他命2 包，而悉上情
    。
二、案經高雄市政府警察局林園分局報告偵辦。
        證據並所犯法條
一、證據清單暨待證事實
┌──┬─────────────┬─────────────┐
│編號│        證據名稱          │        待證事實          │
├──┼─────────────┼─────────────┤
│ 1  │被告SUYONO於警詢及偵查中之│1.被告矢口否認有何持有第二│
│    │供述                      │  級毒品甲基安非他命之犯行│
│    │                          │  ，辯稱：扣案毒品係伊朋友│
│    │                          │  綽號「蘇力士」所有，「蘇│
│    │                          │  力士」請伊保管；因為「蘇│
│    │                          │  力士」親人喝醉了，他要照│
│    │                          │  顧他親人，所以他請我把隨│
│    │                          │  身包包拿到大寮路與光明路│
│    │                          │  二段路口的萊爾富超商等他│
│    │                          │  ；我們都是使用臉書聯絡，│
│    │                          │  目前我找不到他的臉書資料│
│    │                          │  等語。經查，被告於警詢及│
│    │                          │  本署偵訊時均未交待「蘇力│
│    │                          │  士」之聯絡方式及真實姓名│
│    │                          │  ，則被告所辯是否可採，已│
│    │                          │  屬有疑。又酌其前揭所辯扣│
│    │                          │  案毒品是由「蘇力士」交其│
│    │                          │  保管，且雙方已約定萊爾富│
│    │                          │  超商等候，顯見雙方應有聯│
│    │                          │  繫見面之情，惟被告於警詢│
│    │                          │  第一時間竟稱已找不到「蘇│
│    │                          │  力士」臉書資料，實與常情│
│    │                          │  有違，足見其上開所辯顯屬│
│    │                          │  幽靈抗辯，不足採信。    │
│    │                          │2.扣案之第二級毒品甲基安非│
│    │                          │  他命2 包尚未及施用之事實│
│    │                          │  。                      │
├──┼─────────────┼─────────────┤
│ 2  │扣案毒品甲基安非他命2 包、│被告持有第二級毒品甲基安非│
│    │高雄市立凱旋醫院110 年6 月│他命之事實。              │
│    │9 日高醫凱驗字第68736 號濫│                          │
│    │用藥物成品檢驗鑑定書、高雄│                          │
│    │市政府警察局林園分局扣押筆│                          │
│    │錄、扣押物品目錄表各1 份、│                          │
│    │現場照片7 張              │                          │
└──┴─────────────┴─────────────┘
二、核被告所為，係犯毒品危害防制條例第11條第2 項之持有第
    二級毒品罪嫌。扣案未及施用之第二級毒品甲基安非他命2
    包（1 包檢驗前淨重0.244 公克，檢驗後淨重0.233 公克；
    另1 包檢驗前淨重0.093 公克，檢驗後淨重0.082 公克），
    請依同條例第18條第1 項之規定宣告沒收銷燬之。
三、依刑事訴訟法第451 條第1 項聲請逕以簡易判決處刑。
    此    致
臺灣高雄地方法院
中    華    民    國   110    年    7     月    15    日
                              檢察官 廖春源